---
title: "Diamonds R forever?!"
output:
  html_document: default
  html_notebook: default
---

# "Diamonds R forever?!"
 
Ми починаємо, як завжди, з необхідних бібліотек 
 
```{r, message=FALSE, warning=FALSE}
#install.packages('tidyverse')
#install.packages('GGally')
#install.packages('ggplot2')
#install.packages('scales')
#install.packages('memisc')

library(tidyverse)
library(ggplot2)
library(GGally)
library(scales)
data(diamonds)
```



Подивимося на дані:

```{r}
diamonds %>% tbl_df()
```



Зробим вибірку, для того щоб збільшити швидкість

```{r, message=FALSE, warning=FALSE}
df <- diamonds %>%
  sample_n(5000) %>%
  tbl_df()
```




```{r, fig.height=12, fig.width=12, message=FALSE, warning=FALSE}
df %>% ggpairs( )
```

Вище - дуже цікавий графік, варто його більш детально розгледіти. Нас цікавить ціна, тому дивимося на відповідну колонку. Є кореляція з color, clarity. Але головним чином ціна залежить від carat, x, y, z (нелінійно)





Отже, залишимо лише ці змінні

```{r, echo=TRUE, fig.height=10, fig.width=10, message=FALSE, warning=FALSE}
df %>% 
  select(price, carat, x, y, z, color, clarity) %>%
  ggpairs()
```




На що звернути увагу (купа можливих історій)

* Піки на розподілі каратності
* колір та чистота(clarity)  корелюють з каратністю (вагою у каратах)?
* на діамантах більшого розміру розкид ціни збільшується - скоріш за все, попит низький і пропозиції не конкурують між собою


Часто, як в нашому випадку, монетарна змінна розкидана на декілька порядків величин та сильно викривлена в сторону менших цін. Це може бути викликано декількома механізмами:

* "залежність від шляху" (а.к.а. "багатші стають багатшими")
* мультиплікацінйими процесами (інфляція протягом багатьох років)

(до речі, звідси походження power laws / логнормального розподілу)
Сильно зсунутий розподіл цін проситься на логарифмічну шкалу:
Спочатку, стандартна гістограма:

```{r, fig.width=10, message=FALSE, warning=FALSE}
library(gridExtra)
p1 <- 
  df %>% 
  ggplot(aes(x=price)) +  
  geom_histogram(bins=200) + 
  theme_bw()


p2 <- 
  df %>% 
  ggplot(aes(x=price)) +  
  scale_x_log10() +
  geom_histogram(bins=200) + 
  theme_bw()

grid.arrange(p1, p2, ncol = 2, nrow = 1)
```

З картинки правруч (це таж гістограма, але в логарифмічному масштабі цін) видно, що ми маємо два ринка - для багатих і для "бідних", з піками на різних значеннях
(Питання - що це за провалля(тріщина) в районі ~1200 доларів?)





Карат пропорційний x * y * z, що буде якщо взяти корінь кубічний з карату?

```{r}
cubroot_trans = function() trans_new('cubroot', transform= function(x) x^(1/3), inverse = function(x) x^3 )
 
p <- df %>%
    ggplot( aes(x=carat, y=price) ) +
    scale_x_continuous(trans=cubroot_trans(), limits = c(0.2,3),
        breaks = c(0.2, 0.5, 1, 2, 3)) +
    scale_y_continuous(trans=log10_trans(), limits = c(350,15000),
        breaks = c(350, 1000, 5000, 10000, 15000)) +
    geom_point() +
    theme_bw() +
    ggtitle('Ціна (log10) від кореня3 ваги')

p




```
Чудово! Після трансформації по Х та У ми отримали майже лінійну залежність!
Бачите розриви на "красивих", "круглих" значеннях каратності?



Щоб побороти занадто велику густину точок на графіку, давайте зменшимо їх прозорість та розмір - параметри alpha та size для функції
geom_point()

```{r}
p = ggplot( data=diamonds, aes(carat, price)) +
    geom_point(alpha = 0.2, size = .75, position='jitter') +
    scale_x_continuous(trans=cubroot_trans(), limits = c(0.2,3),
        breaks = c(0.2, 0.5, 1, 2, 3)) +
    scale_y_continuous(trans=log10_trans(), limits = c(350,15000),
        breaks = c(350, 1000, 5000, 10000, 15000)) +
    theme_bw() +
    ggtitle('Ціна (log10) від кореня3 ваги')
p
```



Додамо колір на графік, щоб побачити як залежить ціна ще й від чистоти

```{r, fig.height=6, fig.width=8}
p <- diamonds %>%
    ggplot(  aes(carat, price, colour=clarity)) +
    geom_point(alpha = 0.5, size = .75) +
    scale_colour_brewer(type = 'div', palette = 5,
        guide = guide_legend(title = NULL, reverse=T)) +
    scale_x_continuous(trans=cubroot_trans(), limits = c(0.2,3),
        breaks = c(0.2, 0.5, 1, 2, 3)) +
    scale_y_continuous(trans=log10_trans(), limits = c(350,15000),
        breaks = c(350, 1000, 5000, 10000, 15000)) +
    theme_bw() + theme(legend.key = element_blank()) +
    labs(title = "Діаманти назавжди", subtitle = 'Залежність ціни (log10) від кубічного кореня ваги та чистоти')
  #ggtitle('Price (log10) by Cubed-Root of Carat and Color')
p
```
Видно, що ціна в кожній вертикальній групі точок чітко розкладається по кольорам від синього до червоного в залежності від чистоти. Тобто, чистота - хоч і не настільки сильно впливає на ціну як розмір, але також впливає



Наостанок, можна подивитися як ціна залежить від кольору каменів (змінна color)

```{r}
p <- diamonds %>%
    ggplot(  aes(carat, price, colour=color)) +
    geom_point(alpha = 0.5, size = .75) +
    scale_colour_brewer(type = 'div', palette = 7, direction = -1,
        guide = guide_legend(title = NULL, reverse=F)) +
    scale_x_continuous(trans=cubroot_trans(), limits = c(0.2,3),
        breaks = c(0.2, 0.5, 1, 2, 3)) +
    scale_y_continuous(trans=log10_trans(), limits = c(350,40000),
        breaks = c(350, 1000, 5000, 10000, 15000)) +
    theme_bw() + theme(legend.key = element_blank()) +
    labs(title = "Діаманти назавжди", subtitle = 'Залежність ціни (log10) від кубічного кореня ваги та кольору каменів')
  #ggtitle('Price (log10) by Cubed-Root of Carat and Color')
p
```
Бачимо, що від кольору(насправді це жовтизна - чим вона більше, тим менше вартість) ціна залежить не так сильно, як від чистоти каменю. Лише на великих розмірах - після одного карату, цей фактор починає суттєво впливати на ціну.


Мінімальна версія попереднього графіка (якщо викинути масштабування, заголовки тощо)
Можна добре побачити, якою анатомія графіка в ggplot

```{r}
diamonds %>% # 1. спочатку дані
    # 2. потім "естетика", тобто
    # у який спосіб ми показуємо кожну цікаву змінну. На цей раз 
    # вагу в каратах показуємо по вісі X,
    # ціну - по вісі Y,
    # color діамантів - ( color, from J (worst) to D (best)) це насправді, наскільки він 
    # прозорий - показуємо, правильно, кольором
    ggplot(  aes(x = carat, y = price, colour=color)) +
    # 3. нарешті задаємо геометрію (яким буде тип графіка?). цей - точковий, або діаграма розсіяння
    geom_point() +
    # 4. шкала (для кольору )
    scale_colour_brewer(type = 'div', palette = 5) 
    
```

Плюч цього варіанта - всього лише три строчки коду. Мінус - без трансформацій X та Y
робити аналіз не так зручно.

:tada: :tada: :tada:

### Отже, підсумуємо - які потенційні історії можуть бути з цього набору даних?

* Є два ринка - для багатих і для "бідних", з піками цін на камінці на різних значеннях
* Ціна на камені залежить від ваги, чистоти та кольору (у порядку зменшення важливості)
* В даних відсутні повністю діаманти з ціною в районі 
1200 доларів - там на графіку "тріщина". Це може бути - помилка в даних, або якесь цікаве пояснення
* Люди схильні купувати  (або ювеліри схильні гранити) камені, що мають трохи більшу або рівну вагу, що дорівнює круглим значенням каратів: 0.5, 1, 2. Каменів з вагою трохи меншою, ніж такі значення, практично немає.    


Чого не вистачає? динаміки цін - залишається для домашньої роботи

Ідея та приклади позичені з блога Solomon Messing
